<!DOCTYPE html PUBLIC "-//W3C//DTD XHTML 1.0 Transitional//EN" "http://www.w3.org/TR/xhtml1/DTD/xhtml1-transitional.dtd">
<html xmlns="http://www.w3.org/1999/xhtml">
<head>
	<meta http-equiv="Content-Type" content="text/html; charset=iso-8859-1" />
	<title>Ymmärrä suomea</title>
	<style type="text/css" media="all">@import "css/styles.css";</style>
	<script type="text/javascript" src="swfobject.js"></script>
</head>
<body class="font-medium">
	<div id="main-wrapper">
		<div id="topbar"></div>
		<div id="main-menu">
			<table cellspacing="0" cellpadding="0" border="0" class="add-links"><tr>
				<td class="item"><img class="raquo" src="i/raquo.gif" alt="" height="7" width="4" /><a href="/ymmarra/index.php?moduli=sanakirja">Sanakirja</a></td>
				<td class="item"><img class="raquo" src="i/raquo.gif" alt="" height="7" width="4" /><a href="/ymmarra/index.php?moduli=verbit">Verbiluettelo</a></td>
				<td class="item"><img class="raquo" src="i/raquo.gif" alt="" height="7" width="4" /><a href="/ymmarra/index.php?moduli=kielioppi">Kielioppi</a></td>
			</tr></table>
			<table cellspacing="0" cellpadding="0" border="0"><tr>
				<td class="item"><img class="raquo" src="i/raquo.gif" alt="" height="7" width="4" /><a href="/ymmarra/index.php">Etusivu</a></td>
				<td class="item"><img class="raquo" src="i/raquo.gif" alt="" height="7" width="4" /><a href="/ymmarra/index.php?moduli=tekstit">Lukutekstit</a></td>
			</tr></table>
		</div>
		<div id="content">
			<table cellspacing="0" cellpadding="0" border="0" id="content-wrapper"><tr>
				<td>
					<div id="left-menu">
												<div class="header-verb"><span>Verbit</span></div>
						<div class="menu">
								<div class="init"><a href="/ymmarra/index.php?moduli=verbit&kirjain=a">A</a></div>
								<div class="init"><a href="/ymmarra/index.php?moduli=verbit&kirjain=e">E</a></div>
								<div class="init"><a href="/ymmarra/index.php?moduli=verbit&kirjain=h">H</a></div>
								<div class="init"><a href="/ymmarra/index.php?moduli=verbit&kirjain=i">I</a></div>
								<div class="init"><a href="/ymmarra/index.php?moduli=verbit&kirjain=j">J</a></div>
								<div class="init"><a href="/ymmarra/index.php?moduli=verbit&kirjain=k">K</a></div>
								<div class="init"><a href="/ymmarra/index.php?moduli=verbit&kirjain=l">L</a></div>
								<div class="init"><a href="/ymmarra/index.php?moduli=verbit&kirjain=m">M</a></div>
								<div class="init"><a href="/ymmarra/index.php?moduli=verbit&kirjain=n">N</a></div>
								<div class="init"><a href="/ymmarra/index.php?moduli=verbit&kirjain=o">O</a></div>
								<div class="init"><a href="/ymmarra/index.php?moduli=verbit&kirjain=p">P</a></div>
								<div class="init"><a href="/ymmarra/index.php?moduli=verbit&kirjain=r">R</a></div>
								<div class="init"><a href="/ymmarra/index.php?moduli=verbit&kirjain=s">S</a></div>
								<div class="init"><a href="/ymmarra/index.php?moduli=verbit&kirjain=t">T</a></div>
								<div class="init"><a href="/ymmarra/index.php?moduli=verbit&kirjain=u">U</a></div>
								<div class="init"><a href="/ymmarra/index.php?moduli=verbit&kirjain=v">V</a></div>
								<div class="init"><a href="/ymmarra/index.php?moduli=verbit&kirjain=y">Y</a></div>
								<div class="init"><a href="/ymmarra/index.php?moduli=verbit&kirjain=Ä">Ä</a></div>
						</div>					</div>
				</td>
				<td>
					<div id="main-content">
						<div id="path">
							<a href=".">Etusivu</a> &gt; <a href="/ymmarra/index.php?moduli=verbit&kirjain=L">L</a>						</div>
													<h1>LUODA</h1>
						<table cellspacing="0" cellpadding="0" border="0">
							<tr>
								<td colspan="2" style="padding-bottom:10px;"><strong>Aktiivin indikatiivi</strong></td>
							</tr>
							<tr>
								<td><pre>PREESENS                   
minä     luon              
sinä     luot              
hän      luo               
me       luomme            
te       luotte            
he       luovat            

PASSIIVI
         luodaan           

IMPERFEKTI                 
         loin              
         loit              
         loi               
         loimme            
         loitte            
         loivat            

PASSIIVI
         luotiin           

PERFEKTI
olen     luonut            
olet     luonut            
on       luonut            
olemme   luoneet           
olette   luoneet           
ovat     luoneet           

PASSIIVI
on       luotu             

PLUSKVAMPERFEKTI
olin     luonut            
olit     luonut            
oli      luonut            
olimme   luoneet           
olitte   luoneet           
olivat   luoneet           

PASSIIVI
oli      luotu             
</pre></td>
								<td>&nbsp;&nbsp;&nbsp;</td>
								<td><pre>  KIELTOMUOTO
  en        luo
  et        luo
  ei        luo
  emme      luo
  ette      luo
  eivät     luo


  ei        luoda 

   
  en        luonut
  et        luonut
  ei        luonut
  emme      luoneet
  ette      luoneet
  eivät     luoneet


  ei        luotu 


  en    ole luonut
  et    ole luonut
  ei    ole luonut
  emme  ole luoneet
  ette  ole luoneet
  eivät ole luoneet


  ei    ole luotu 


  en    ollut  luonut
  et    ollut  luonut
  ei    ollut  luonut
  emme  olleet luoneet
  ette  olleet luoneet
  eivät olleet luoneet


  ei    ollut  luotu
</pre></td>
							</tr>
						</table>
						<table cellspacing="0" cellpadding="0" border="0">
							<tr>
								<td colspan="2" style="padding-bottom:10px;"><strong>Aktiivin konditionaali</strong></td>
							</tr>
							<tr>
								<td><pre>PREESENS
minä     loisin            
sinä     loisit            
hän      loisi             
me       loisimme          
te       loisitte          
he       loisivat          

PASSIIVI
         luotaisiin        

PERFEKTI
olisin   luonut            
olisit   luonut            
olisi    luonut            
olisimme luoneet           
olisitte luoneet           
olisivat luoneet           

PASSIIVI
olisi    luotu             
</pre></td>
								<td>&nbsp;&nbsp;&nbsp;</td>
								<td><pre> 
  en        loisi
  et        loisi
  ei        loisi
  emme      loisi
  ette      loisi
  eivät     loisi


  ei        luotaisi 


  en    olisi  luonut
  et    olisi  luonut
  ei    olisi  luonut
  emme  olisi  luoneet
  ette  olisi  luoneet
  eivät olisi  luoneet 


  ei    olisi  luotu
</pre></td>
							</tr>
						</table>
						<table cellspacing="0" cellpadding="0" border="0">
							<tr>
								<td colspan="2" style="padding-bottom:10px;"><strong>Aktiivin potentiaali</strong></td>
							</tr>
							<tr>
								<td><pre>PREESENS
minä     luonen            
sinä     luonet            
hän      luonee            
me       luonemme          
te       luonette          
he       luonevat          

PASSIIVI
         luotaneen         

PERFEKTI
lienen   luonut            
lienet   luonut            
lienee   luonut            
lienemme luoneet           
lienette luoneet           
lienevät luoneet           

PASSIIVI
lienee   luotu             
</pre></td>
								<td>&nbsp;&nbsp;&nbsp;</td>
								<td><pre> 
  en        luone
  et        luone
  ei        luone
  emme      luone
  ette      luone
  eivät     luone


  ei        luotane 


  en    liene  luonut
  et    liene  luonut
  ei    liene  luonut
  emme  liene  luoneet
  ette  liene  luoneet
  eivät liene  luoneet


  ei    liene  luotu
</pre></td>
							</tr>
						</table>
						<table cellspacing="0" cellpadding="0" border="0">
							<tr>
								<td colspan="2" style="padding-bottom:10px;"><strong>Aktiivin imperatiivi</strong></td>
							</tr>
							<tr>
								<td><pre>PREESENS

(sinä)   luo               
(hän)    luokoon           
(me)     luokaamme         
(te)     luokaa            
(he)     luokoot           

PASSIIVI
         luotakoon         

PERFEKTI

ole      luonut            
olkoon   luonut            
olkaamme luoneet           
olkaa    luoneet           
olkoot   luoneet           

PASSIIVI

olkoon   luotu             
</pre></td>
								<td>&nbsp;&nbsp;&nbsp;</td>
								<td><pre> 

  älä       luo    
  älköön    luoko
  älkäämme  luoko
  älkää     luoko
  älkööt    luoko


  älköön    luotako 



  älä      ole  luonut
  älköön   olko luonut
  älkäämme olko luoneet
  älkää    olko luoneet
  älkööt   olko luoneet



  älköön   olko luotu
</pre></td>
							</tr>
						</table>
						<table cellspacing="0" cellpadding="0" border="0">
							<tr>
								<td colspan="2" style="padding-bottom:10px;"><strong>Verbin nominaalimuodot</strong></td>
							</tr>
							<tr>
								<td><pre>I INFINITIIVI              

Lyhyempi muoto:            
         luoda             

Pitempi muoto:             
         luodakseni        
         luodaksesi
         luodakseen
         luodaksemme
         luodaksenne
         luodakseen

III  INFINITIIVI           

inessiivi    luomassa      
elatiivi     luomasta      
illatiivi    luomaan       
adessiivi    luomalla
abessiivi    luomatta      
instruktiivi luoman        
                           
Passiivi
instruktiivi luotaman      
                           
                           


<pre>


</BODY>
</HTML>
</pre></td>
								<td>&nbsp;&nbsp;&nbsp;</td>
								<td><pre>  II INFINITIIVI

  inessiivi     luodessa
  instruktiivi  luoden

  Passiivi
  inessiivi     luotaessa 






  IV INFINITIIVI

  nominatiivi   luominen
  partitiivi    luomista
 

  I PARTISIIPPI
  aktiivi       luova
  passiivi      luotava 

  II PARTISIIPPI
  aktiivi       luonut
  passiivi      luotu 







</pre></td>
							</tr>
						</table>

					</div>
				</td>
			</tr></table>		</div>
		<div id="footer"><a href="http://www.oph.fi/"><img src="i/oph_logo_ymmarrasuomea.gif" width="157" height="35" alt="OPH" /></a></div>
	</div>
</body>
</html>
